臺灣苗栗地方法院刑事判決　　　　　　　　　　　　　九十三年度易字第二０四號
　　公　訴　人　臺灣苗栗地方法院檢察署檢察官
　　被　　　告　戊○○
右列被告因竊盜案件，經檢察官提起公訴（九十三年度偵字第一五七六號）及移送併
案審理（九十三年度偵字第一九九七號、第二０二二號），本院判決如左：
    主      文
本件免訴。
    理      由
一、公訴意旨略以：被告戊○○基於意圖為自己不法所有之犯意，於民國（下同）九
    十三年三月十二日凌晨，在苗栗縣三義鄉勝興村「歐香新城」之上坡路口處，徒
    手以拾獲之鑰匙竊取甲○○管領使用之車號七Ｆ－四二五七號自用小客車（車輛
    登記為甲○○之妻唐美麗所有）一台，得手後留供己用，嗣於同月十九日上午九
    時三十分許，為警在台中縣霧峰鄉○○○路南下標示十點六公里處查獲。因認被
    告戊○○涉犯刑法第三百二十條第一項之竊盜罪嫌。
二、按案件曾經判決確定者，應諭知免訴之判決。又諭知免訴之判決，得不經言詞辯
    論為之，刑事訴訟法第三百零二條第一款、第三百零七條分別定有明文。又按訴
    訟上所謂一事不再理之原則，關於實質上一罪或裁判上一罪，亦均有其適用，最
    高法院六十年度台非字第七七號著有判例足資參照。次按犯罪事實具有連續性或
    繼續性者，在實體上為一罪，在訴訟法上為同一客體，具有不可分割性，故檢察
    官雖就其犯罪事實之一部起訴，依刑事訴訟法第二百六十七條之規定，其效力及
    於全部，但其效力及於全部之何一時點，自應予界定，依最高法院三十二年上字
    第二五七八號判例意旨及八十二年度第四次刑事庭會議決議，均係就經言詞辯論
    之有罪判決，其確定判決既判力之時點，係以最後審理事實法院宣示判決時為準
    ，因最後審理事實法院宣示判決後始行發生之事實，非該法院所得審判，即為該
    案判決之既判力所不能及。而刑事簡易判決因其不經言詞辯論，故並不經宣示判
    決程序（參照刑事訴訟法第四百五十五條），不經宣示之裁判必經合法送達始生
    效力，故通說應以最初送達之日期為既判力之時點（參照臺灣高等法院暨所屬法
    院八十六年法律座談會彙編〈八十七年六月版〉第三六五頁至第三六八頁）。
三、查，被告前於九十三年二月二日早上九時許，意圖為自己不法之所有，無故侵入
    曾國生位於台中市○區○○○路三段二一五巷三號住宅（侵入住宅部分未據告訴
    ），竊得曾國生所有手錶一只、鑰匙一串、美容會員卡一張，為警當場查獲。上
    開竊盜犯行，於九十三年三月十日經臺灣臺中地方法院以九十三年度中簡字第五
    一○號刑事簡易判決判處有期徒刑四月，且該判決正本於九十三年三月二十四日
    寄存送達於被告設址之苗栗縣苑裡鎮○○里○○路三二號轄內苗栗縣警察局通霄
    分局苑裡分駐所，有該郵務送達證書一份在卷可憑。按依九十二年九月一日修正
    施行之民事訴訟法第一百三十八條第二項規定「寄存送達自寄存之日起經十日發
    生效力」，是以上開判決正本於九十三年四月三日始發生合法送達之效力，該案
    於九十三年四月十八日確定，此有臺灣高等法院全國前案紀錄表及送達證書影本
    在卷可稽。
四、次查，被告於本案及上開經臺灣臺中地方法院九十三年度中簡字第五一○號經判
    決確定之竊盜案件，經核二案之犯罪動機及目的均屬相同，則其先後二次竊盜行
    為顯自始均在一個預定計劃以內，出於主觀始終同一之犯意而進行。又本案被告
    行為時間為九十三年三月十二日，相距於上開經判決確定之竊盜行為時間之九十
    三年二月二日不過一個多月，時間上亦極為密接，且係犯基本構成要件相同之罪
    名，足認被告顯係基於概括之犯意而反覆為之，從而公訴意旨所指被告之竊盜行
    為，與前開確定判決所載之竊盜行為，應屬連續犯，有裁判上一罪之關係，而為
    前案確定判決效力所及，揆諸前揭判例意旨，檢察官就此部分自不得重行起訴，
    其復重行起訴，依照首開說明，爰不經言詞辯論，逕為諭知免訴之判決。
五、至臺灣苗栗地方法院檢察署檢察官九十三年度偵字第一九九七號及第二０二二號
    移送併辦意旨另以：被告於九十三年三月二十二日晚上十時許，在台中縣外埔鄉
    ○○路新城七巷六十九號前，以自備之鑰匙竊取被害人乙○○所有車牌號碼ＥＸ
    －一六九號輕型機車一台；另於同年四月七日上午九時許，在台中市○○區○○
    路與四平路口，以自備之鑰匙竊取被害人丙○○所有車號ＰＩ－四三三八號自用
    小貨車一台，得手後又於同日下午五時三十分許，夥同與其具有犯意豎絡之吳東
    亮（另案偵辦），駕駛前述臟車至苗栗縣銅鑼鄉新隆村五鄰六十五號被害人丁○
    ○住處，毀損鐵門而侵入住宅（侵入住宅部分未據告訴）竊取該鐵門及音響等物
    。被告前開竊盜犯行與本案犯行，犯罪時間緊接、所犯罪名相同，顯係基於概括
    犯意反覆為之，屬連續犯之裁判上一罪，請求併案審判等語。惟本案既應為免訴
    之判決，已如上述，移送併辦部分核與本案即無連續犯之裁判上一罪關係，本院
    尚無從併予審理，自應退回臺灣苗栗地方法院檢察署，由原檢察官更為適法之處
    置。
據上論斷，應依刑事訴訟法第三百零二條第一款、第三百零七條，判決如主文。
中　　　華　　　民　　　國　　九十三　　年　　　六　　　月　　二十九　　日
                                  臺灣苗栗地方法院刑事第二庭
                                      審判長法  官  林  燦  都
                                            法  官  顧  正  德
                                            法  官  張  文  毓
右正本證明與原本無異。
如不服本判決，應於送達後十日內向本院提出上訴狀（須附繕本），上訴於臺灣高等
法院臺中分院。
                                       　   書記官  陳  建  分
中　　　華　　　民　　　國　　九十三　　年　　　六　　　月　　二十九　　日
